【裁判字號】    97,裁,5182
【裁判日期】    971128
【裁判案由】    採購
【裁判全文】
最  高  行  政  法  院  裁  定
                                      97年度裁字第5182號
上  訴  人  許秀源即丸井水電工程行
被 上訴 人  嘉義縣交通局
代  表  人  甲○○
上列當事人間採購事件，上訴人對於中華民國97年7月30日高雄
高等行政法院97年度訴字第108號判決，提起上訴，本院裁定如
下：
    主  文
上訴駁回。
上訴審訴訟費用由上訴人負擔。
    理  由
一、按對於高等行政法院判決之上訴，非以其違背法令為理由，
    不得為之，行政訴訟法第242條定有明文。依同法第243條第
    1項規定，判決不適用法規或適用不當者，為違背法令；而
    判決有同條第2項所列各款情形之一者，為當然違背法令。
    又提起上訴，應以上訴狀表明上訴理由，並應添具關於上訴
    理由之必要證據，復為同法第244條第1項第4款及第2項所明
    定。準此，當事人對於高等行政法院判決提起上訴，如以高
    等行政法院判決有行政訴訟法第243條第1項規定之不適用法
    規或適用不當為理由時，其上訴狀或理由書應有具體之指摘
    ，並揭示該法規之條項或其內容；若係成文法以外之法則，
    應揭示該法則之旨趣；倘為司法院解釋或本院之判例，則應
    揭示該判解之字號或其內容；如以高等行政法院判決有行政
    訴訟法第243條第2項所列各款情形為理由時，其上訴狀或理
    由書應揭示合於該條項各款之事實。上訴狀或理由書如未依
    此項方法表明，或其所表明者與上開法條規定不合時，即難
    認為已對高等行政法院判決之違背法令有具體之指摘，其上
    訴自難認為合法。
二、本件上訴人對於高雄高等行政法院97年度訴字第108號判決
    （下稱原判決）上訴，雖以：(一)上訴人於民國（下同）96年
    4月2日及同年月20日函復被上訴人之查報內容，因該區無路
    名、契約之路燈位置無編號，故上訴人無法指出哪根電線桿
    與哪一路名間之距離與正確位置，是上訴人並無未盡陳報義
    務，此仍需定作人即被上訴人之協力，方能正確施工與編列
    預算。原判決未查民法第507條規定被上訴人之協力義務，
    徒以「不因該路燈無編號牌即無法標示」，遽為不利於上訴
    人之認定，顯有判決不備理由之違法。(二)本件既是全區路燈
    與燈桿之故障修復，則表示全區均需修繕，則在路名未立、
    路燈位置無編號等情形下，上訴人已將全區域標出記載而陳
    報修繕位置，即與被上訴人所要求之位置記載，二者概念一
    致，亦已盡陳報義務。原判決未查，未採用有利於上訴人之
    證據，自有調查證據未完備之處等語，為其論據。惟核其上
    訴狀所載內容，或係重述其在原審業經主張而為原判決摒棄
    不採之陳詞，或係就原審取捨證據、認定事實之職權行使事
    項，任加指摘違誤，或係就原審所為論斷或駁斥其主張之理
    由，泛言原判決理由不備，而未具體表明原判決究竟有如何
    合於不適用法規或適用不當、或有行政訴訟法第243條第2項
    所列各款之情形，尚難認為已對原判決之如何違背法令有具
    體之指摘。依首揭規定及說明，應認其上訴為不合法，應予
    駁回。
三、據上論結，本件上訴為不合法。依行政訴訟法第249條第1項
    前段、第104條、民事訴訟法第95條、第78條，裁定如主文
    。
中    華    民    國    97    年    11    月    28    日
                    最高行政法院第五庭
                        審判長法官  劉  鑫  楨
                              法官  林  茂  權
                              法官  黃  淑  玲
                              法官  吳  慧  娟
                              法官  曹  瑞  卿
以  上  正  本  證  明  與  原  本  無  異
中    華    民    國    97    年    11    月    28    日
                              書記官  張  雅  琴


司法院資訊處製作；財團法人民間司法改革基金會備份。
